【裁判字號】    90,自緝,36
【裁判日期】    900816
【裁判案由】    詐欺
【裁判全文】
臺灣高雄地方法院刑事判決                            九十年度自緝字第三六號
    自  訴  人  甲○○
    被      告  乙○○
右列被告因詐欺案件，經自訴人提起自訴，本院判決如左：
    主  文
乙○○無罪。
    理  由
一、自訴意旨略以：自訴人甲○○於高雄市○○○路七十七之一號二樓經營「雅方西
    餐廳」，被告乙○○意圖為自己不法所有，多次前往消費並先行建立良好關係，
    有給付現金數次，而與自訴人之酒店幹部小姐相熟，旋自民國八十七年九月間起
    至八十七年十二月二十日間止，連續多次至該店消費，核計消費新台幣（下同）
    十七萬九千八百元，並暫時簽帳以代現金支付，嗣後酒店幹部小姐前往收帳時，
    陳清得乃交付自己名義之票據共計五張以為支應，然到期不獲兌現，嗣後被告即
    避不見面，因認被告乙○○涉有刑法第三百三十九條第一項之詐欺取財罪嫌。
二、按犯罪事實應依證據認定，無證據不得推定其犯罪事實，刑事訴訟法第一百五十
    四條定有明文。又刑法第三百三十九條第一項之詐欺罪，以意圖為自己或第三人
    不法所有，以詐術使人將本人或第三人之物交付為成立要件。所謂以詐術使人交
    付，必須被詐欺人因其詐術而陷於錯誤，若其所用方法，不能認為詐術，亦不致
    使人陷於錯誤，即不構成該罪，最高法院八十三年度台上字第六五號裁判可資參
    照。訊據被告乙○○固坦承至「雅方西餐廳」消費數次，而以簽單代替付現，事
    後交付自己名義之票據，然未兌現之事實復不加爭執，核與自訴人指述情節相符
    ，並有簽單，支票影本等附卷可稽。惟堅詞否認有何詐欺之犯行，辯稱：伊過去
    做生意，情形不錯，曾在「雅方西餐廳」消費多次，之前付款情形正常，因信用
    好，酒店幹部才會讓其以簽單代替付現，之後因遭其他人跳票，生意週轉不靈才
    無力支付，並不是故意詐欺自訴人，現已和解等語。
三、經查，被告經自訴人所提起自訴之多次消費方式均為簽帳消費，為被告及自訴人
    所不爭執；又經本院訊問自訴人關於「雅方西餐廳」簽帳消費之模式時稱：「若
    經幹部背書，可以簽帳之方式消費，待以後結清，餐廳幹部會視客人之信用情形
    而讓客人以簽單代替付現，由幹部背書，若客人未還，會先扣餐廳幹部薪水，若
    扣完，再找客人追討，本件被告以前有消費數次，有清償，信用不錯，才讓其簽
    帳」等語，足見被告之所以得依簽帳方式消費，係因「雅方西餐廳」內職員對其
    消費款項表示負責，並於本票背書之故；再衡諸一般消費型態，消費者至餐廳消
    費後，多以現金付款或以信用卡刷卡之方式為之，倘非極為熟識且消費信用良好
    之消費者，商家絕無接受消費者簽帳消費之可能，益見被告過去於自訴人經營之
    「雅方西餐廳」消費情形甚佳。從而，自訴人之所以接受被告以簽帳之方式消費
    ，除其消費金額業經餐廳幹部加以擔保外，亦係因被告過去消費情形良好所致，
    而非被告有何施用詐術之行為，自與刑法詐欺罪之構成要件有間。現雙方更已和
    解，有和解書一份在卷可考，益徵被告行為之初，自始並無行詐之犯意。此外，
    本院復查無其他積極證據足證被告有何自訴人所指之犯行，不能證明被告犯罪，
    依法應為無罪之諭知。至於公訴人併案部份（九十年度偵緝自第八十一號），因
    本件本院已為無罪判決諭知，即無所謂連續犯裁判上一罪之關係，該部份自應退
    由公訴人另行偵辦，併此敘明。
據上論斷，應依刑事訴訟法第三百四十三條、第三百零一條第一項，判決如主文
中    華    民    國      九十      年       八       月      十六      日
                                    臺灣高雄地方法院刑事第三庭
                                        法  官  簡  志  瑩
右正本證明與原本無異。
如不服本判決，應於判決送達後十日內，向本院提出上訴狀。
                                        書記官  林  宜  正
中    華    民    國      九十      年       八       月      十八      日


司法院資訊處製作；財團法人民間司法改革基金會備份。
